Datos generales	Actividades formación	Actividades evaluador	Apropiación social	Producción bibliográfica	Producción Técnica	
Más información	Producción en arte	Buscar				

Hoja de vida

Nombre ANA MARIA CRISTINA SIERRA VITOLA
Nombre en citaciones SIERRA VITOLA, ANA MARIA CRISTINA
Nacionalidad Colombiana
Sexo Femenino

Redes sociales académicas

Google Scholar

<u>Linkedln</u>

Identificadores de autor

Open Researcher and Contributor ID (ORCID)

Formación Académica

Maestría/Magister Universidad Internacional de la Rioja

Master en Dirección y Gestión de Recursos Humanos

Abrilde2016 - Noviembrede 2018

Maestría/Magister Universidad Pompeu Fabra Barcelona

Master en Gerencia coaching y liderazgo

Enerode2016 - Noviembrede 2017

Gerencia y coachig en el desarrollo del personal por competencias.

Maestría/Magister UNIVERSIDAD SAN BUENAVENTURA CARTAGENA

Maestría en cooperación internacional para el desarrollo

Octubrede2021 - de

Especialización UNIVERSIDAD DE CARTAGENA

Especialización en Seguridad Social

Juliode2012 - Agostode 2013

Pregrado/Universitario UNIVERSIDAD DE CARTAGENA

PROGRAMA DE DERECHO Y CIENCIAS POLÍTICAS

Juliode2005 - Juliode 2011

Judicatura - Juzgados Segundo Laboral del Circutio de Cartagena. - Alcance del despido indirecto en materia laboral.

Experiencia profesional

FUNDACION MAS POR TI

Dedicación: 24 horas Semanales Octubre de 2013 de

- Actividades de administración
 - Rector Cargo: Dirección y gerencia de los programas de la fundación Diseño de plan estrategico Diseño e implementación del plan de inversión. Octubre de 2013 Enero Actividades de investigación
 - Investigación y Desarrollo *Titulo*: lider de grupo de investigación meraki Agosto 2017 Enero

UNIVERSIDAD SAN BUENAVENTURA CARTAGENA

Dedicación: 40 horas Semanales Febrero de 2020 de

Actividades de investigación

- Investigación y Desarrollo - *Titulo*: Evaluación del impacto de las políticas públicas de Colombia en materia de Público, Laboral y de La Seguridad Social, Derechos Hun Género, Penal, Comercial, Civil y Ambiental en atención a la situación provocada por el covid-19 en el territorio nacional. Febrero 2020 Enero

Áreas de actuación

- Ciencias Sociales -- Derecho -- Derecho
- Ciencias Sociales -- Ciencias Políticas -- Administración Pública
- Ciencias Sociales -- Ciencias Políticas -- Ciencias Políticas
- Ciencias Sociales -- Ciencias Políticas -- Teoría Organizacional
- Ciencias Sociales -- Ciencias de la Educación -- Educación General (Incluye Capacitación, Pedagogía)
- Ciencias Sociales -- Economía y Negocios -- Negocios y Management
- Ciencias Naturales -- Computación y Ciencias de la Información -- Ciencias de la Computación
- Ingeniería y Tecnología -- Ingeniería Ambiental -- Ingeniería Ambiental y Geológica

Líneas de investigación

- Linea de formación de capital humano, Activa:Si
- Debates jurídicos en el contexto global, Activa:Si
- · Linea de ciencia, tecnología e innovación en ingeniería ambiental y ciencias agropecuarias, Activa:Si
- linea de desarrollo tecnológico y la innovación, Activa:Si

Datos generales Actividades formación Actividades evaluador Apropiación social Producción bibliográfica Producción Técnica

Más información Producción en arte Buscar comunidades de Bolivar , FUNDACION CULUMBIA EN MARCHA - DICIEMBREDE 2012

- Mejores promedios Ecaes promoción 2011 , UNIVERSIDAD DE CARTAGENA Juniode 2010
- Como Evaluador del Programa Ondas Mlin ciencia ,Universidad Tecnológica de Bolívar Mayode 2020
- Gestor Cultural y Social en el Departamento de Bolivar , Congreso De La República Mayode 2020

Los ítems de producción con la marca 🗸 corresponden a productos avalados y validados para la última Convocatoria Nacional para el Reconocimiento y Medición de Grupos de Investigación, Desarrollo Tecnológico o de Innovación y para el Reconocimiento de Investigadores del SNCTeI

Asesorías

• Especies de Gramíneas Nativas asociadas al BOSQUE SECO TROPICAL en el Municipio de San Juan Nepomuceno

Institución: Universidad Tecnológica de Bolívar, Ciudad: SAN JUAN NEPOMUCENO

implementación de un plan integral del manejo de residuos en la zona de influencia de la Institución de Machado

Institución: Universidad Tecnológica de Bolívar, Ciudad: CARTAGENA DE INDIAS

PROMOCION EL SABER SOBRE EL CONOCIMIENTO DE PLANTAS UTILIZADAS COMO MEDICINA ALTERNATIVA PARA CURAR

Institución: Universidad Tecnológica de Bolívar, Ciudad: EL CARMEN DE BOLÍVAR

Cursos de corta duración

Producción técnica - Cursos de corta duración dictados - Otro

ANA MARIA CRISTINA SIERRA VITOLA, Diplomado Marco Lógico - Formulación de Proyectos sociales y de Cooperación internacional, Finalidad: Educación continua, para el desarrollo del talento humano . En: Colombia ,2019, ,FUNDACION MAS POR TI . participación: Docente , 0 semanas

Producción técnica - Cursos de corta duración dictados - Perfeccionamiento

ANA MARIA CRISTINA SIERRA VITOLA, Sistema de Pensiones, Finalidad: Educación continua, para el desarrollo del talento humano. En: Colombia ,2014, ,Universidad Tecnológica de Bolívar. participación: Docente, 0 semanas

Producción técnica - Cursos de corta duración dictados - Extensión extracurricular

ANA MARIA CRISTINA SIERRA VITOLA, Nomina y sus Implicaciones legales, Finalidad: Educación continua, para el desarrollo del talento humano. En: Colombia ,2019, ,Universidad Tecnológica de Bolívar. participación: Docente , 20 semanas

Producción técnica - Cursos de corta duración dictados - Extensión extracurricular

ANA MARIA CRISTINA SIERRA VITOLA, Liquidación de Pensiones en Colombia, *Finalidad*: Educación continua, para el desarrollo del talento humano . En: Colombia ,2014, ,FUNDACION MAS POR TI . participación: Docente , 20 semanas **Areas**:

Ciencias Sociales -- Derecho -- Derecho , Ciencias Sociales -- Economía y Negocios -- Relaciones Industriales,

Sectores:

Productos y servicios de recreación, culturales, artísticos y deportivos, Administración pública, defensa y seguridad social - Servicios colectivos prestados por la administración en la esfera de la seguridad social, Educación - Educación superior,

Producción técnica - Cursos de corta duración dictados - Extensión extracurricular

ANA MARIA CRISTINA SIERRA VITOLA, Normativa que regula la emergencia sanitaria por COVID 19 en Colombia, Finalidad: Educación continua, para el desarrollo del talento humano. En: Colombia, 2020, ,FUNDACION MAS POR TI. participación: Docente, 0 semanas

Ciencias Sociales -- Derecho -- Derecho ,

Sectores:

Administración pública, defensa y seguridad social - Servicios colectivos prestados por la administración en la esfera de la seguridad social, Educación - Formación permanente y otras actividades de enseñanza, incluso educación a distancia y educación especial, Productos y servicios de recreación, culturales, artísticos y deportivos, Logística de transporte, almacenamiento y comunicaciones,

• Producción técnica - Cursos de corta duración dictados - Extensión extracurricular

ANA MARIA CRISTINA SIERRA VITOLA, Sistema de Salud en Colombia, Finalidad: Educación continua, para el desarrollo del talento humano. En: Colombia ,2018, ,Universidad Tecnológica de Bolívar. participación: Docente , 0 semanas

Producción técnica - Cursos de corta duración dictados - Extensión extracurricular

ANA MARIA CRISTINA SIERRA VITOLA, Diplomado en Gestión Empresarial para Pymes, *Finalidad*: Educación continua, para el desarrollo del talento humano . En: Colombia ,2017, ,FUNDACION MAS POR TI . participación: Docente , 0 semanas **Areas:**

Ciencias Sociales -- Economía y Negocios -- Economía, Ciencias Sociales -- Economía y Negocios -- Negocios y Management, Sectores:

Productos y servicios de recreación, culturales, artísticos y deportivos, Educación - Formación permanente y otras actividades de enseñanza, incluso educación a distancia y educación especial, Neurociencias, Pesca acuicultura y maricultura,

Trabajos dirigidos/tutorías

• Trabajos dirigidos/Tutorías - Trabajo de grado de maestría o especialidad clínica

Datos generales Actividades formación Actividades evaluador Apropiación social Producción bibliográfica Producción Técnica Actividades evaluador Apropiación social Producción bibliográfica Producción Técnica Car

• Trabajos dirigidos/Tutorías - Trabajo de grado de maestría o especialidad clínica

ANA MARIA CRISTINA SIERRA VITOLA, La práctica Artística como instrumento para el alcance de objetivos en el marco de proyectos de desarrollo en latinoamerica operados por el CISP. Caso: Colombia UNIVERSIDAD SAN BUENAVENTURA CARTAGENA Estado: Tesis en curso MAESTRIA EN COOPERACIÓN Y DESARROLLO, 2020. Dirigió como: Tutor principal, Persona(s) orientada(s): Sandra Simanca Tutor(es)/Cotutor(es): ANA MARIA CRISTINA SIERRA VITOLA,

• Trabajos dirigidos/Tutorías - Trabajo de grado de maestría o especialidad clínica

ANA MARIA CRISTINA SIERRA VITOLA, La cooperación para la paz en tiempo del Colerá. Subregión Sierra Nevada- Serranía del Perijá UNIVERSIDAD SAN BUENAVENTURA CARTAGENA Estado: Tesis en curso PROGRAMA DE DERECHO Y CIENCIAS POLÍTICAS, 2020. Dirigió como: Coturor/asesor, Persona(s) orientada(s): Victoria Cantillo Tutor(es): ANA MARIA CRISTINA SIERRA VITOLA,

Ediciones/revisiones

Producción técnica - Editoración o revisión - Libro

ANA MARIA CRISTINA SIERRA VITOLA, CRISIS DE LA SEGURIDAD SOCIAL LATINOAMERICANA, Nombre comercial: , contrato/registro: , . En: Colombia, ,2017, Editorial Más por ti p.146

Redes de conocimiento especializado

Nombre de la red Red Global de Conocimiento REDCO Tipo de redReal, Creada el:2019-05-10 00:00:00.00, en CARTAGENA DE INDIAS con participantes

Artículos

Producción bibliográfica - Artículo - Publicado en revista especializada

ANA MARIA CRISTINA SIERRA VITOLA, "CRISIS DE LA SEGURIDAD SOCIAL LATINOAMERICANA" . En: Chile Revista de Derecho ISSN: 0718-0950 ed: Universidad Austral De Chile <math>v.004 fasc.N/A p.000 - 000 ,2014, DOI:

Reglamentos

Producción técnica - Reglamento Técnico

ANA MARIA CRISTINA SIERRA VITOLA, Marco de Gestión de Prestaciones Económicas para Pensión Convencional EPM, Nombre comercial: , contrato/registro: , . En: Colombia, ,2020, .ed: meses p. .regulación: .tipo:

Eventos artísticos

Nombre del evento: CONCIERTOS TODOS TRABAJANDO Fecha de inicio: 2018-05-01 00:00:00.0

Nombre del evento: Festival Mas por ti Fecha de inicio: 2018-03-02 00:00:00.0 Tipo del evento:

Proyectos

Tipo de proyecto: Investigación y desarrollo Derecho Laboral en Colombia

Datos generales Actividades formación Actividades evaluador Apropiación social Producción bibliográfica Producción Técnica

Más información Producción en arte Buscar derecho laboral colectivo, derecho laboral individual su regulación y legislación.

Tipo de proyecto: Investigación y desarrollo

Evaluación del impacto de las políticas públicas de Colombia en material de derecho publico, laboral, y de la seguridad social, derechos humanos y genero, ambiental, penal y civil comercial en atención a la situación por el Covid-19 en Colombia

Inicio: Agosto 2020 Duración

Resumen

Análisis de las reformas, normas y modificaciones en materia de derecho publico, laboral, y de la seguridad social, derechos humanos y genero, ambiental, penal y ci vil comercial en atención a la situación por el Covid-19 en Colombia, con el fin de evaluar el impacto en las políticas publicas.

Tipo de proyecto: Investigación y desarrollo

FÓRTALÉCIMIENTO DE CAPACIDADES DE CTEI EN EL SECTOR AGROINDUSTRIAL Y DE TURISMO EN EL DEPARTAMENTO DE BOLÍVAR - AGROSER

Inicio: Enero 2016 Duración

Resumen

Tipo de proyecto: Investigación y desarrollo

Creación de espacios y desarrollo de conocimientos en zonas rurales en los Zoode Mojana- Zoodes Norte - Departamento de Bolívar

Inicio: Agosto 2017 Fin: Noviembre 2019 Duración

Resumen